【裁判字號】    99,抗,127
【裁判日期】    990928
【裁判案由】    聲請拘提
【裁判全文】
臺灣高等法院臺南分院民事裁定  99年度抗字第127號
抗  告  人  甲○○
上列抗告人與相對人乙○○間聲請拘提管收事件，抗告人對於中
華民國99年7月20日臺灣臺南地方法院99年度拘字第13號裁定，
提起抗告，本院裁定如下：
    主  文
抗告駁回。
抗告程序費用新台幣壹仟元由抗告人負擔。
    理  由
一、抗告意旨略以：相對人負欠伊新台幣（下同）2,746,794元
    債務未償，而相對人自抗告人所經營設於中國大陸之公司離
    職後，經公司員工送回相對人經手之業務資料，發現該資料
    內夾帶乙紙相對人在各家銀行之定期存款資料，總計金額為
    6,685,042元，雖該存款之存款人分別為相對人、其母親及
    其二哥，然由相對人能詳知各該銀行帳戶內之存款金額、定
    存日期、到期日及利率觀之，堪認該存款實係相對人所有，
    則相對人顯有隱匿財產之情事。況相對人於原審96年度訴字
    第220號案件訴訟程序中，曾於民國（下同）96年3月30日提
    出陳報狀稱：「目前尚未動用款項」等語，惟抗告人向大陸
    地區聲請保全程序，經廣東中山市中級人民法院之財產保全
    告知書：「關於西元2007年5月30日，凍結了被告乙○○在
    中國銀行中山分行000000000000000000帳戶上的存款人民幣
    4元，美金55.18元」等語，足認相對人所述與事實不符。相
    對人既有履行義務之可能而故不履行，復就應供強制執行之
    財產有隱匿之情事，且就財產狀況為虛偽之報告，自應命為
    管收，乃原審駁回抗告人管收之聲請，爰依法提起抗告等語
    。
二、按已發見之債務人財產不足抵償聲請強制執行債權或不能發
    現債務人應交付之財產時，執行法院得依職權或依聲請，定
    期間命債務人據實報告該期間屆滿前一年內應供強制執行之
    財產狀況，強制執行法第20條定有明文。又債務人顯有履行
    義務之可能故不履行者，或就應供強制執行之財產有隱匿或
    處分之情事者，或違反第20條之規定，不為報告或為虛偽之
    報告者，執行法院得拘提之；前項情形，執行法院得命債務
    人提供擔保，而無相當擔保者，管收之，其非經拘提到場者
    ，亦同，亦為同法第22條第1項第1、3、5款、第2項所明定
    。
三、經查：
  （一）抗告人主張相對人負欠伊2,746,794元債務未償等情，
        為相對人所不爭，並經原審調閱原審98年度司執字第80
        186號民事執行事件查明無訛，固堪信為真實。惟相對
        人名下現並無任何財產及所得等情，亦有相對人98年度
        稅務電子閘門財產所得調件明細表在卷可參（見原審卷
        第30、31頁），堪認目前確未發現相對人有任何可供執
        行之財產及所得甚明，準此，本件自無強制執行法第22
        條第1項第1款所規定「債務人顯有履行義務之可能故不
        履行」之情形，應無疑義。
  （二）抗告人雖主張：相對人有借用其親屬名義於銀行存款高
        達6,685,042元之情事，其顯有履行債務之可能，並就
        應供強制執行之財產有隱匿之情事云云。惟此為相對人
        所否認，就此，抗告人並未提出任何證據，以資證明上
        述以第三人名義開設之存款戶，皆係相對人借用其親屬
        名義所存放，自難遽信抗告人此部分之主張為可採。況
        依抗告人所提出之存款資料顯示（見原審卷25頁），上
        述各筆銀行定期存款之存款日期，係自94年2月23日起
        至95年8月23日之間，各筆銀行定期存款之到期日，係
        自95年10月12日起至97年11月7日之間，距本件抗告人
        提出拘提管收聲請之日（99年3月30日），均已逾一年
        以上，是縱執行法院命相對人就上開存款資料進行說明
        及陳報各筆存款之狀況，亦與強制執行法第20條、第22
        條第1項第5款規定，債務人未據實報告「1年內」應供
        強制執行財產狀況，執行法院得拘提債務人之要件不符
        ，仍不符合得拘提、管收相對人之要件。
  （三）相對人於原審96年度訴字第220號訴訟事件中，固曾於9
        6年3月30日提出陳述狀稱：「其在中國大陸之個人薪資
        帳戶遭公司利用為轉匯之工具，乃職務上之被動行為…
        …上述款項皆依台灣達邦公司上級之工作指示代為結匯
        ，並匯入鄭郁芬在大陸中國銀行三角分行，但因部分匯
        入細目有些爭議，因此目前尚未動用該款項」等語，核
        與廣東省中山市中級人民法院財產保全告知書所載：「
        關於西元2007年5月30日，凍結了被告乙○○在中國銀
        行中山分行000000000000000000帳戶上的存款人民幣4
        元、美金55.18元」不符，有抗告人提出之陳述狀與中
        華人民共和國廣東省中山市中級人民法院財產保全告知
        書在卷可稽（見本院卷第8、9頁）。惟查，相對人係於
        96年3月30日具狀表示其並未動用該帳戶之存款，距本
        件抗告人提出拘提管收聲請之日（99年3月30日），均
        已逾一年以上，是縱執行法院命相對人就上開帳戶之資
        金流向情形為說明，相對人不為說明或為虛偽之報告，
        依上說明，仍不符合得拘提管收相對人之要件。
四、綜上，本件既無從認定相對人有何應拘提、管收之情形，原
    法院裁定駁回抗告人之聲請，即無不合，抗告意旨指原裁定
    不當，聲明廢棄，為無理由，應予駁回。
五、據上論結，本件抗告為無理由，依強制執行法第30條之1、
    民事訴訟法第495條之1第1項、第449條第1項、第95條、第
    78條裁定如主文。
中    華    民    國    99    年    9     月    28    日
                  民事第四庭    審判長法  官    吳上康
                                      法  官    陳珍如
                                      法  官    王金龍
上為正本係照原本作成。
本裁定除以適用法規顯有錯誤為理由外，不得再抗告。如提出再
抗告，應於收受送達後十日內委由律師為代理人向本院提出再抗
告狀（須附繕本），並繳納再抗告費新台幣一千元。
中    華    民    國    99    年    9     月    29    日
                                      書記官    李梅菊
【附註】
民事訴訟法第495條之1第2項準用同法第466條之1第1、2項規定
：
(1)對於第二審判決上訴，上訴人應委任律師為訴訟代理人。但上
  訴人或其法定代理人具有律師資格者，不在此限。
(2)上訴人之配偶、三親等內之血親、二親等內之姻親，或上訴人
  為法人、中央或地方機關時，其所屬專任人員具有律師資格並
  經法院認為適當者，亦得為第三審訴訟代理人。
民事訴訟法第466條之2第1項：
上訴人無資力委任訴訟代理人者，得依訴訟救助之規定，聲請第
三審法院為之選任律師為其訴訟代理人。

司法院資訊處製作；財團法人民間司法改革基金會備份。
